臺灣苗栗地方法院民事裁定
111年度監宣字第39號
聲  請  人  財團法人苗栗縣私立幼安教養院



相  對  人  劉祥有  


上列聲請人聲請改定監護人事件，本院裁定如下：
    主  文
一、改定苗栗縣政府社會處處長為受監護宣告之人劉祥有（男、
    民國00年0月00日生、身分證統一編號：Z000000000號）之
    監護人。
二、指定財團法人苗栗縣私立幼安教養院指派之社工人員為會同
    開具財產清冊之人。
三，聲請程序費用由受監護宣告之人劉祥有負擔。
    理  由
一、按民法總則中華民國97年5月2日修正之條文施行前，已為禁
    治產宣告者，視為已為監護宣告，於修正施行後，適用修正
    後之規定，民法總則施行法第4條第2項定有明文。而上開97
    年5月2日修正之條文，業於98年11月23日施行。又受監護宣
    告之人應置監護人；監護人死亡者，法院得依受監護宣告之
    人、四親等內之親屬、檢察官、主管機關或其他利害關係人
    之聲請，或依職權，另行選定適當之監護人；法院依民法第
    1106條另行選定監護人時，應同時指定會同開具財產清冊之
    人，前開規定於成年人之監護亦有準用，此有民法第1110條
    、第1106條第1項、第1094條第4項及第1113條規定可參。
二、聲請意旨略以：相對人於民國92年2月11日至聲請人財團法
    人苗栗縣私立幼安教養院接受全日型住宿式服務迄今，相對
    人母親蘇玉英與弟弟劉育祥亦於該處接受照顧。相對人、蘇
    玉英及劉育祥三人前經本院於95年5月23日以95年度禁字第1
    0號民事裁定宣告為禁治產人，裁定載明相對人之外祖父母
    蘇步少與蘇江美妙為相對人、蘇玉英及劉育祥三人之法定監
    護人，然蘇步少於107年間死亡，蘇江美妙於同年領有身心
    障礙證明，現安置於苗栗縣私立嘉原長期照顧中心。因蘇步
    少留有遺產，目前尚未辦理繼承，相對人舅舅蘇金輝多次表
    明將支配遺產，為維護相對人權益，聲請准予裁定改由苗栗
    縣政府擔任相對人之監護人，並由聲請人擔任會同開具財產
    清冊之人等語。
三、經查，聲請人上開主張，業據其提出戶籍謄本、相對人與其
    母親及弟弟身心障礙證明、收容身心障礙者合約書、本院95
    年度禁字第10號民事裁定等件為證，復經本院依職權向苗栗
    ○○○○○○○○○函查相對人法定繼承人資料及電詢嘉原長期照顧
    中心，有苗栗○○○○○○○○○111年3月24日通鎮戶字第111000059
    3號函及本院111年5月30日公務電話紀錄在卷為憑，堪信為
    真實。相對人之監護人原為其外祖父母蘇步少與蘇江美妙，
    然蘇步少已死亡，蘇江美妙則安置於長期照顧中心，相對人
    父親與祖父母均已死亡，相對人母親及弟弟均為受監護宣告
    之人，相對人舅舅蘇金輝雖曾為相對人處理機構合約簽訂事
    宜，惟多次表示不願擔任相對人之監護人，此有聲請人111
    年4月22日具狀陳報在卷可參(見卷第57頁)，另經本院職權
    函詢蘇金輝擔任相對人監護人之意願，請其於111年5月23日
    前表示意見，該函經蘇金輝於111年5月9日親自收受，有本
    院公文及送達證書在卷為佐(見卷第91頁、93頁)，迄今未獲
    任何回覆。本院審酌前開事證，認相對人現無其他適任親屬
    可擔任其監護人，而苗栗縣政府為監護事務之主管機關，且
    就此類事件具保護受監護宣告人之公益性，如由其擔任相對
    人之監護人，應能符合受監護人之最佳利益，苗栗縣政府亦
    表示請本院斟酌相關親屬後依受監護人之最佳利益評估裁定
    等語，有苗栗縣政府111年3月15日府社障字第1110046114號
    函在卷可憑(見卷第39頁)。爰選定苗栗縣政府社會處處長為
    相對人之監護人，另相對人自92年2月迄今均居住聲請人即
    財團法人苗栗縣私立幼安教養院，接受聲請人機構全日照顧
    ，聲請人亦同意擔任本件會同開具財產清冊之人，(見卷第8
    9頁)，併指定財團法人苗栗縣私立幼安教養院為會同開具財
    產清冊之人。
四、依民法第1113條準用同法第1099條規定，於監護開始時，監
    護人對於受監護宣告人之財產，應會同財團法人苗栗縣私立
    幼安教養院於2個月內開具財產清冊，並陳報法院，併此敘
    明。
五、依家事事件法第164條第2項，裁定如主文。
中　　華　　民　　國　　111 　年　　6 　　月　　2 　　日
               家事法庭  法　　　官  李太正
以上正本係照原本作成。
如對本裁定抗告，須於裁定送達後10日之不變期間內，向本院提
出抗告狀，並繳納抗告費新臺幣1,000元。
中　　華　　民　　國　　111 　年　　6 　　月　　2 　　日
                         書　記　官　陳明芳